【裁判字號】    97,上訴,2883
【裁判日期】    970729
【裁判案由】    毒品危害防制條例
【裁判全文】
臺灣高等法院刑事判決                97年度上訴字第2883號
上  訴  人
即  被  告  甲○○
上列上訴人因毒品危害防制條例案件，不服臺灣士林地方法院97
年度訴字第467號，中華民國97年5月6日第一審判決（起訴案號
：臺灣士林地方法院檢察署97年度毒偵字第726號），提起上訴
，本院判決如下：
    主  文
上訴駁回。
    事實及理由
一、本件犯罪事實及證據除引用起訴書之記載（如附件起訴書）
    外，另補充：甲○○前於民國91年間，因施用毒品案件，經
    原審法院裁定強制戒治後，經裁定停止執行於92年1月8日停
    止戒治釋放出所，交付保護管束，於92年4月15日期滿執行
    完畢。復因施用第1級及第2級毒品案件，經原審法院於92年
    3月11 日以91年度訴字第167號判決處有期徒刑10月及7月，
    嗣經裁定應執行有期徒刑1年3月確定，於96年11月10日執行
    完畢出監。詎猶不知悔改，於96年12月15日上午某時，在臺
    北市○○區○○里○○鄰○○路○段71巷6號2樓住處，分別將
    第一級毒品海洛因摻在香煙內施用1次，又將第二級毒品甲
    基安非他命放置在吸食器加熱使成煙霧而施用1次。被告於
    本院審理時自白施用第一級毒品海洛因及第二級毒品甲基安
    非他命之犯罪事實，核與起訴書所載證據相符，足見被告自
    白與事實相符，本件事證明確，被告犯行洵堪認定，應依法
    論科。
二、核被告所為，係犯毒品危害防制條例第10條第1 項之施用第
    一級毒品罪及同條第2 項之施用第二級毒品罪。被告於施用
    第一級及第二級毒品前之持有低度行為為施用之高度行為所
    吸收，不另論罪。再被告所犯上開2 罪，犯意個別，應分論
    併罰。又被告有上述所載前科執行情形，此有本院被告前案
    紀錄表在卷可佐，其於前案有期徒刑執行完畢後，5年內故
    意再犯有期徒刑以上之本罪，為累犯，應均依法加重其刑。
    原審以被告罪證明確，適用毒品危害防制條例第10條第1項
    、第2項，刑法第11條前段、第47條第1項，並審酌被告曾有
    施用毒品之前科，顯示其無戒絕之決心，然被告係傷害自身
    之健康，又僅施用各一次，犯後坦承犯行，態度尚屬良好等
    一切情狀，就施用第一級毒品量處有期徒刑一年，施用第二
    級毒品部分量處有期徒刑八月，並定應執行有期徒刑一年六
    月，其認事用法並無違誤，量刑亦稱妥適，上訴意旨空言指
    摘原判決量刑太重，自無理由，應予駁回
據上論斷，應依刑事訴訟法第368條，判決如主文。
本案經檢察官郭啟東到庭執行職務。
中    華    民    國    97    年    7     月    29    日
                  刑事第八庭審判長法  官  鄭文肅
                                  法  官  張明松
                                  法  官  蔡光治
以上正本證明與原本無異。
施用第一級毒品罪部分，如不服本判決，應於收受送達後十日內
向本院提出上訴書狀，其未敘述上訴之理由者並得於提起上訴後
十日內向本院補提理由書（均須按他造當事人之人數附繕本）。
施用第二級毒品罪部分，不得上訴。
                                  書記官  陳韋杉
中    華    民    國    97    年    7     月    29    日
附錄本案論罪科刑法條之依據：
毒品危害防制條例第10條
施用第一級毒品者，處6 月以上5 年以下有期徒刑。
施用第二級毒品者，處3 年以下有期徒刑。


司法院資訊處製作；財團法人民間司法改革基金會備份。
